臺灣高等法院刑事判決
108年度上訴字第2194號
上  訴  人  臺灣士林地方檢察署檢察官
被      告  黃晨翔


            林緯鴻


上列上訴人因被告等傷害致重傷案件，不服臺灣士林地方法院10
7年度訴字第277號，中華民國108年3月20日所為之第一審判決（
起訴案號：臺灣士林地方檢察署106年度偵字第16519號），提起
上訴，本院判決如下：
    主  文
上訴駁回。
    事  實
一、黃晨翔與林緯鴻二人為朋友關係，於民國106年7月25日晚間
    ，隨同黃晨翔之友人盧永勝，與謝孟潔、謝朝村、廖素月、
    謝孟柔、陳威戎（陳威戎涉嫌對郭延壽犯傷害致重傷罪部分
    ，由本院另行審結）、韓宗廷、林暐蓬等人，一同前往謝麗
    珠位於臺北市○○區○○○路○段0巷00弄0號住處，商討謝麗珠之
    子郭溎與謝孟潔間離婚及辦理手機門號移轉等事宜。詎黃晨
    翔等人於同日晚間7時11分許抵達上開地點後，因細故與謝
    麗珠發生口角及肢體衝突，黃晨翔遂心生不滿，基於傷害之
    犯意，徒手朝謝麗珠接續毆打數下，致謝麗珠不支倒地，經
    盧永勝阻止始行停止。嗣謝麗珠起身以手緊抓黃晨翔腰部，
    與黃晨翔持續發生肢體衝突，林緯鴻在旁見狀，遂與黃晨翔
    共同基於傷害之犯意聯絡，上前加入拉扯，徒手大力推擊謝
    麗珠肩膀一次，致謝麗珠跌倒在地，因此受有頭部鈍傷併輕
    微腦震盪、左大腿鈍傷瘀青之傷害。
二、案經謝麗珠訴由臺北市政府警察局士林分局報告臺灣士林地
    方檢察署檢察官偵查起訴。
    理  由
壹、程序之證據能力方面
一、按被告以外之人於審判外之言詞或書面陳述，除法律有規定
    者外，不得作為證據。又被告以外之人於審判外之陳述，雖
    不符合刑事訴訟法第159條之1至第159條之4之規定，但經當
    事人於審判程序同意作為證據，法院審酌該言詞陳述或書面
    陳述作成時之情況，認為適當者，亦得為證據；當事人、代
    理人或辯護人於法院調查證據時，知有同法第159條第1項不
    得為證據之情形，而未於言詞辯論終結前聲明異議者，視為
    有前項之同意。刑事訴訟法第159條第1項及第159條之5分別
    定有明文。本件檢察官及被告黃晨翔、林緯鴻於言詞辯論終
    結前，就本件卷內被告以外之人於審判外之陳述，於本院準
    備程序時表示均不爭執（見本院卷第123頁、第155頁），經
    本院審酌該等證據之作成情況，核無違法取證或其他瑕疵，
    認均適為本案認定事實之依據，依刑事訴訟法第159條之5規
    定，均有證據能力。
二、又本件認定事實引用之卷內其餘非供述證據（詳後述），並
    無證據證明係公務員違背法定程序取得，依刑事訴訟法第15
    8條之4規定反面解釋，均有證據能力。
貳、實體方面
一、認定事實所憑之證據及理由：
    訊據黃晨翔對於上揭犯罪事實，業已於偵查、原審及本院審
    理時坦承不諱（見偵查卷第181頁，原審審訴字卷67頁，原
    審訴字卷㈠第235頁，原審訴字卷㈡第16頁、第58頁，本院卷
    第102頁、第123頁），林緯鴻亦已於本院審理時坦承上揭傷
    害犯行（見本院卷第155頁），核與告訴人謝麗珠指訴之被
    害情節大致相符，復有現場監視錄影翻拍照片130張、新光
    吳火獅紀念醫院106年7月25日新乙診字第00000000P號診斷
    證明書等附卷可參，堪認被告二人之前揭任意性自白確與事
    實相符，確值採信。綜上所述，本件事證已臻明確，黃晨翔
    、林緯鴻之傷害犯行洵堪認定，均應依法論科。
二、論罪：
（一）按行為後法律有變更者，適用行為時之法律；但行為後之
      法律有利於行為人者，適用最有利於行為人之法律，刑法
      第2條第1項定有明文。查本件被告行為後，刑法第277條
      業於108年5月29日經總統公布修正，並自公布日施行，依
      中央法規標準法第13條規定，自公布之日起算至第三日即
      同年月31日起生效；而修正前刑法第277條第1項原規定：
      「傷害人之身體或健康者，處三年以下有期徒刑，拘役或
      一千元以下罰金。」修正後刑法第277條第1項則規定：「
      傷害人之身體或健康者，處五年以下有期徒刑、拘役或五
      十萬元以下罰金。」經比較上開修正前後之規定，修正後
      法定本刑顯已提高，涉及科刑規範變更，自有新舊法比較
      之必要，是本案比較修正前、後法結果，以修正前刑法第
      277條第1項之規定較有利於被告，應依刑法第2條第1項前
      段之規定，適用修正前刑法第277條第1項之規定。
（二）核被告黃晨翔、林緯鴻所為，均係犯修正前刑法第277條
      第1項之傷害罪。
（三）黃晨翔、林緯鴻就上開傷害犯行，有犯意聯絡與行為分擔
      ，均為共同正犯。
（四）黃晨翔先後數次毆擊謝麗珠之行為，係於密切接近之時間
      及同一地點實行，而侵害同一身體法益，各行為之獨立性
      極為薄弱，且係出於同一傷害之犯意，依一般社會健全觀
      念，在時間差距上，顯難強予分開，應視為數個舉動之接
      續施行，合為包括之一行為予以評價，為接續犯，僅論以
      一罪。
三、原審以被告二人之罪證明確，適用刑法第277條第1項、第28
    條、第41條第1項前段及刑法施行法第1條之1規定，審酌黃
    晨翔、林緯鴻因細故與謝麗珠發生爭執，率爾共同傷害謝麗
    珠，情緒控制欠佳，黃晨翔以徒手毆打謝麗珠數下，至其倒
    地，經旁人阻止始停止，而林緯鴻則係大力推擊謝麗珠肩膀
    ，致其倒地，兼衡被告二人案發時所受謝麗珠言行之刺激、
    謝麗珠之傷勢，犯後黃晨翔坦承犯行、林緯鴻否認犯行（此
    部分於本院審理期間已經坦承犯行），然迄今均未賠償謝麗
    珠之犯後態度，以及黃晨翔自陳大學肄業、現從事業務，月
    薪約三萬元，家庭經濟普通，有父母需扶養等一切情狀，林
    緯鴻自陳：在馬來西亞工作，家庭經濟正常，無人需扶養等
    一切情狀，分別就黃晨翔部分量處拘役三十日，就林緯鴻部
    分量處拘役二十日，並均諭知易科罰金之折算標準。核其認
    事用法，並無違誤，量刑亦稱妥適。檢察官上訴認量刑過輕
    ，並無理由，應駁回之。
四、被告二人經合法傳喚，無正當之理由不到庭，爰依刑事訴訟
    法第371條規定，不待其陳述，逕行判決。
據上論斷，應依刑事訴訟法第368條、第371條，判決如主文。
本案經檢察官羅松芳到庭執行職務。
中　　華　　民　　國　　109 　年　　7 　　月　　29　　日
                  刑事第二十庭  審判長法　官  王復生
                                      法　官  張紹省
                                      法　官  遲中慧 
以上正本證明與原本無異。
不得上訴。
                                      書記官  鄭巧青
中　　華　　民　　國　　109 　年　　7 　　月　　29　　日
附錄本案論罪科刑依據之法條：
修正前中華民國刑法第277條第1項
傷害人之身體或健康者，處三年以下有期徒刑、拘役或一千元以
下罰金。